臺灣高等法院高雄分院刑事判決　　　　　　　　　九十三年度交上訴字第四三號
　　上　訴　人
　　即　被　告　甲○○
右上訴人因公共危險案件，不服臺灣高雄地方法院九十三年度交訴字第四八號中華民
國九十三年七月二十七日第一審判決（起訴案號：臺灣高雄地方法院檢察署九十二年
度偵字第七六九號），提起上訴，本院判決如左：
    主  文
上訴駁回。
    事  實
一、甲○○（另有施用毒品案件法院審理中）於民國九十二年四月二十一日十二時四
    十五分許，駕駛車牌號碼為ＪＪ─二八九九號之租用自小客車，沿高雄縣岡山鎮
    ○○路由西向東方向行駛，嗣行經該路一一一號處時，本應注意車前狀況，且依
    當時之情形並無不能注意之情事，竟疏未注意，適有乙○○騎乘車牌號碼為ＯＰ
    Ａ─八五三號之機車沿同路段同方向亦行經該處，甲○○所駕駛之上開自小客車
    之右前側與乙○○所騎乘之機車之左後側發生擦撞，造成乙○○受有左肘擦傷二
    處（一、五公分×一、二公分及○、八公分×○、六公分）、左膝挫擦傷二處（
    三公分×一、六公分及一公分×一公分）、左腳趾挫擦傷三處（一公分×○、五
    公分、○、五公分×○、二公分及一公分×○、五公分）、右小腿挫擦傷（二公
    分×○、五公分）、右腳踝挫擦傷（二公分×二公分）等傷害（過失傷害部分業
    經撤回告訴）。甲○○駕駛動力交通工具汽車肇事，致乙○○受傷後，雖曾下車
    與乙○○稍為理論，但未留置現場並採取必要之救護措施，即駕車駛離逃逸，嗣
    經警依在場之黃美雲記下車牌號碼而循線查獲。
二、案經乙○○訴由高雄縣政府警察局岡山分局報請臺灣高雄地方法院檢察署檢察官
    聲請簡易判決處刑，而由原審改依通常程序審理。
    理  由
一、本院準備程序時，上訴人即被告甲○○（下稱被告）對於右揭時、地駕駛租用小
    客車與告訴人乙○○所騎機車發生擦撞，造成告訴人受傷後，未等待員警前往處
    理隨即駕車離去之事實，並不爭執，雖矢口否認有肇事逃逸之犯行，辯稱：二車
    發生擦撞後，我有下車，唸自己的電話號碼給乙○○，因為有人說車子會擋住馬
    路，我才會將車駛離現場，事後有請朋友連瑞生、李國良去探望告訴人云云。經
    查：
（一）右揭犯罪事實業據告訴人乙○○於警訊、偵查、原審及本院審理時指訴明確，
      且有證人即現場處理之員警藍清中及現場目擊者黃美雲分別於偵查中結證屬實
      。
（二）又告訴人乙○○於偵查中指述：被告於車禍後只站在車門邊約三至五分鐘，又
      表示要留電話給伊，但沒有講出號碼等語（見臺灣高雄地方法院九十二年度偵
      字第一三三一號卷第二十三頁），核與證人即現場目擊者黃美雲於偵查中證述
      ：當時大樓管理員只是叫被告把車開旁邊一點，她雖有下車，但並未走到乙○
      ○旁探視他，本來說要抄電話，但無筆，甲○○說要開前面一點，就隨即把車
      開走了等語（見九十二年度調偵字第七六九號卷第八頁背面、第九頁）大致相
      符，是被告所辯我下車有唸自己的電話號碼給乙○○，因為有人說車子會擋住
      馬路，我才會將車駛離現場云云，顯為卸責之詞，不足採信。
（三）至被告聲請傳喚證人連瑞生、李國良，證明其事後曾請該二人前往探望告訴人
      乙節，然與本件被告案發當時是否有肇事逃逸之待證事實無關，本院認無傳喚
      之必要。
（四）此外，並有道路交通事故現場圖、道路交通事故調查報告表、診斷證明書各一
      紙及照片十一幀附於警卷可證，本件事證明確，被告犯行應可認定。
二、核被告所為，係犯刑法第一百八十五條之四之肇事逃逸罪。
三、原審就被告駕車肇事逃逸公共危險部分，因而適用刑法第一百八十五條之四、第
    四十一條第一項，罰金罰鍰提高標準條例第二條之規定，並審酌被告素行，本件
    被告疏未注意車前狀況，而與告訴人發生擦撞，致告訴人受傷，且肇事後亦未留
    在現場協助救護，反逃離現場，所生危害，惟念其已賠償被害人之損失，有卷存
    和解書可證，及犯後仍否認犯行等一切情狀，爰量處有期徒刑六月，並諭知易科
    罰金之折算標準。經核原判決此部份認事用法，均無不合，量刑亦屬允當，被告
    上訴意旨否認犯罪，指摘原判決此部份不當，並無理由，應予駁回。
四、被告另犯過失傷害部分，業經原審判決公訴不受理確定在案。
五、被告經合法傳喚，無正當理由不到庭，爰不待其陳述逕行判決。
據上論斷，應依刑事訴訟法第三百六十八條、第三百七十一條，判決如主文。
本案經檢察官林惠到庭執行職務。
中      華      民      國    九十三    年      十      月      二十八  日
                              臺灣高等法院高雄分院刑事第七庭
                                  審判長法官  莊飛宗
                                        法官  黃三友
                                        法官  曾逸誠
右正本證明與原本無異。
如不服本判決應於收受本判決後十日內向本院提出上訴書狀，其未述上訴理由者，
並得於提起上訴後十日內向本院補提理由書狀（均須按他造當事人之人數附繕本)「
切勿逕送上級法院」。
                                      書記官  葉淑華
中    華    民    國      九十三      年      十      月     二十八     日
附錄法條：
刑法第一百八十五條之四
駕駛動力交通工具肇事，致人死傷而逃逸者，處六月以上五年以下有期徒刑。
